臺灣橋頭地方法院刑事判決
                        　　　　 　　　109年度訴字第93號
公  訴  人  臺灣橋頭地方檢察署檢察官
被      告  孫萬霖



選任辯護人  張  湛律師
            洪士宏律師
            蘇辰雨律師
上列被告因違反兒童及少年性剝削防制條例等案件，經檢察官提
起公訴（108年度偵字第3187號），本院判決如下：
    主  文
甲○○犯修正前兒童及少年性交易防制條例第二十七條第三項之
引誘使未滿十八歲之人製造猥褻行為之電子訊號罪，處有期徒刑
壹年捌月；扣案如附表一編號八所示E、F、H照片之電子訊號均
沒收；未扣案如附表一編號一、二、五至七所示A、B、C、D、G
照片之電子訊號均沒收。又犯兒童及少年性剝削防制條例第三十
八條第一項之散布少年為猥褻行為之電子訊號罪，處有期徒刑柒
月；扣案如附表一編號六所示E照片之電子訊號沒收；未扣案如
附表一編號六所示C照片之電子訊號沒收。應執行有期徒刑貳年
。
    事  實
一、甲○○於民國103 年間認識代號為00000000000 之少女（87年
    4 月生，真實姓名年籍詳卷，下稱甲女），並成為男女朋友
    ，甲○○竟分別為下列行為：
  ㈠甲○○主觀上可預見甲女可能係12歲以上未滿18歲之人，竟基
    於引誘使未滿18歲之人製造猥褻行為之電子訊號之接續犯意
    ，自103 年11月1 日起至104 年12月31日為止，以兩人係遠
    距離戀愛之男女朋友，且其前女友也曾拍攝裸照供其觀覽為
    由，誘使甲女同意以手機陸續拍攝如附表一編號1、2、5至8
    之A至H照片所示裸露自身胸部、下體或僅穿著內衣褲之猥褻
    行為數位照片之電子訊號後，以通訊軟體LINE、分享GOOGLE
    雲端連結之方式傳送予甲○○觀覽。
  ㈡甲○○復基於散布少年為猥褻行為之電子訊號之犯意，於106 
    年9 月11日前後不詳時間，將附表一編號6之C、E照片，以
    帳號「FFOO0915」上傳至「This AV 」論壇，供不特定之網
    友觀覽。嗣甲女發現其裸照遭散布後，報警處理，始悉上情
    。
二、案經甲女告訴及臺北市政府警察局刑事警察大隊報告臺灣高
    雄地方檢察署檢察官呈請臺灣高等檢察署高雄檢察分署檢察
    長令轉臺灣橋頭地方檢察署檢察官偵查起訴。
    理  由
壹、程序部分
一、按行政及司法機關所製作必須公開之文書，除法律另有規定
    者外，不得揭露被害人之姓名或其他足以識別被害人身分之
    資訊，兒童及少年性剝削防制條例第14條第2 項定有明文。
    查被告甲○○本案所犯之罪，乃兒童及少年性剝削防制條例所
    規定之犯罪，因本院所製作之判決屬必須公示之文書，為避
    免甲女之身分遭揭露，乃對甲女之真實姓名、年籍等足資識
    別被害人身分之資訊，均予以隱匿，先予敘明。
二、次按被告以外之人於審判外之言詞或書面陳述，除法律有規
    定者外，不得作為證據；然被告以外之人於檢察事務官、司
    法警察官或司法警察調查中所為之陳述，與審判中不符時，
    其先前之陳述具有較可信之特別情況，且為證明犯罪事實存
    否所必要者，得為證據，刑事訴訟法第159 條第1 項、第15
    9 條之2 分別定有明文。查甲女於警詢時之證述，係屬被告
    以外之人於審判外之陳述，為傳聞證據，復據被告及其辯護
    人爭執該警詢證述之證據能力，而甲女已於審理中到庭作證
    ，且其審理中證述內容與警詢之證述並無不符，自非證明犯
    罪事實之存否所必要，故甲女於警詢時之證述並未例外取得
    證據能力，自不得引為本案論罪科刑之證據。
三、又按被告以外之人於審判外之陳述，雖不符前4 條之規定，
    而經當事人於審判程序同意作為證據，法院審酌該言詞陳述
    或書面陳述作成時之情況，認為適當者，得為證據，刑事訴
    訟法第159 條之5 定有明文。查本案除前開爭執部分外，其
    餘認定事實所引用被告以外之人於審判外之陳述，經檢察官
    、被告及其辯護人於審理中均同意有證據能力（院卷第365
    頁至第366 頁、第405 頁），本院復審酌前揭陳述作成時之
    情況，亦無違法取證之瑕疵，認以之作為證據為適當，是本
    案有關被告以外之人於審判外之言詞或書面陳述等供述證據
    ，依前揭法條意旨，自均得為證據。
貳、實體部分
一、訊據被告固坦承有於103 年間認識甲女並與其交往，甲女於
    交往期間內有以手機拍攝裸照後傳送予其觀覽，及嗣後C、E
    照片經帳號「FFOO0915」上傳至「ThisAV」論壇（即附表一
    編號6）之事實，惟矢口否認有何引誘使未滿18歲之人製造
    猥褻行為之電子訊號、散布少年為猥褻行為之電子訊號之犯
    行，辯稱：㈠我是在103 年3 、4 月份與甲女交往，並在103
     年9 至11月間分手，甲女當時自稱就讀高中三年級，且平
    時打扮暴露，我不知道她實際上未滿18歲，交往期間她發現
    我在看色情網站，怕我精神外遇，就自願拍裸照給我；㈡分
    手後我將甲女裸照全部刪除，不僅未再觀覽、使用，亦無上
    傳到網路上或傳給其他網友，我也很訝異警方在我電腦裡找
    到附表一編號8所示之照片，分手後我發現甲女裸照在網路
    上散布，我就答應甲女幫她找出散布源頭，後來我有找到那
    些散布的網友並私訊請他們下架，所以我不可能主動散布甲
    女裸照；「This AV 」論壇上之「FFOO0915」帳號是我註冊
    使用的，但我沒有在論壇上張貼C、E照片，可能是我在105 
    年10月間把手機借給我朋友丁○○時，她用我在手機上預設的
    帳號、密碼去「ThisAV」論壇上張貼C、E照片云云。其辯護
    人並辯以：㈠被告與甲女是情侶關係，正值熱戀，為維持感
    情，甲女主動自拍裸照傳給被告，要與常理無違，且本件並
    未查得被告與甲女間之對話紀錄，不足以證明被告有何引誘
    使甲女自拍裸照之犯行，又甲女雖稱被告有以前女友曾拍攝
    裸照為由，引誘甲女拍攝裸照，然被告扣案電腦內除附表一
    編號8所示照片外，並無其他女子之裸照，足徵甲女所述不
    實，另卷內並無明確證據可證甲女拍攝裸照之時間點，自難
    知悉甲女拍攝裸照時之實際年齡為何，且被告認甲女當時穿
    著大膽、行為舉止並無稚氣，主觀上對甲女未滿18歲乙節，
    應無預見；㈡員警並未調取在「ThisAV」論壇上張貼C、E照
    片之人之IP位置，自無法證明是被告所張貼，且經員警勘驗
    被告遭扣案之電腦主機、硬碟後所製作之數位鑑識報告，亦
    無法從中查出被告曾張貼C、E照片之電磁紀錄，可認被告並
    無張貼C、E照片之事實，又縱使C、E照片係從被告持有之甲
    女裸照中流出，也因為被告之LINE曾被盜用，且曾將手機出
    借給丁○○使用，可能導致手機內之甲女裸照外流，若無法排
    除以上可能，自難率認被告有至「ThisAV」論壇上張貼C、E
    照片之事實云云。
　㈠經查：
　⒈甲女為87年4月生，案發時係12歲以上未滿18歲之人乙節，有
    其真實姓名年籍對照表1份在卷可憑（偵一卷所附之證物袋
    ）。復依甲女於偵查中證稱：我與被告從103 年10月5 日開
    始交往至105 年3 、4 月分手，交往時我有告知他我就讀高
    中二年級，因為當時聊天說要買酒，我說我未滿18歲不能買
    酒，所以被告知道我的年紀，他在要求我拍裸照前，就知道
    我未滿18歲，後來我們交往1年多，被告也知道我要考學測
    ，我在高中三年級時與被告分手等語（偵二卷第27頁、第93
    頁至第94頁）；又於審理中證稱：我與被告在103年10月5日
    認識，當天被告說要買酒，我說我未滿18歲，不能買酒，所
    以就由被告去買，當時我就讀高中二年級，我們交往到我高
    三考學測時開始吵架，後來到105年2、3月左右分手，我們
    當時每一、兩個禮拜就會見面，每隔一、兩天就會用LINE聯
    絡，被告曾經要求我穿制服拍攝裸照給他看，且被告曾經跟
    我、我朋友乙○○和她的男友於104年4月份在臺南市的西堤餐
    廳幫我慶生，在場之人都知道要慶祝我17歲生日等語（院卷
    第367頁至第369頁、第380頁至第381頁、第385頁），足認
    甲女於偵查、審理中所述始終一致，並與乙○○於審理中證稱
    ：我跟甲女是國中同班同學，甲女就讀高中二年級上學期（
    經推算應係103年間）約10月份的時候，告訴我她與被告開
    始交往，後來我們讀高中二年級下學期的時候（經推算應係
    104年間），我、甲女、被告及我當時的男友有於4月份在臺
    南市的西堤餐廳幫甲女慶生等語互核相符（院卷第389頁至
    第391頁），可認被告係於甲女就讀高中二年級期間之103年
    10月間與甲女開始交往，且被告曾於104年4月間幫甲女慶生
    。是被告辯稱其係於103年3、4月份開始與甲女交往，並於1
    03年9至11月間分手云云，乃屬卸責之詞。
　⒉次按兒童及少年性交易防制條例（於104年2月4日修正公布更
    名為「兒童及少年性剝削防制條例」，並自106年1月1日起
    生效施行，然比較新舊法結果，適用舊法對被告較為有利，
    詳後述）第27條規定所列之罪，係以被害人年齡為構成犯罪
    事實之重要部分，行為人須就被害人為未滿18歲之事實有所
    認知，然該故意不以明知之直接故意為限，僅具有不確定之
    間接故意，亦應成罪。又該條例之立法意旨乃因未滿一定年
    齡之男女，對於拍攝、被拍攝、製造性交或猥褻行為之圖畫
    、錄影帶、影片、光碟、電子訊號或其他物品等節，尚未完
    全具有理解、同意之能力，或同意能力較弱，為保護少年之
    身心健康，在行為人對於被害人之年齡是否已滿18歲有所疑
    慮時，應負較高之注意義務，以盡該條例保護少年之立法精
    神。
　⒊依我國國民教育學制，國小新生係於每年9月入學，倘別無特
    別因素致提早或延後入學，兒童均係滿6足歲至未滿7歲之當
    年9月入學就讀國小一年級，則可推算一般就讀高中時，其
    年齡應介於16歲至18歲間，且除非係9月至12月出生之人，
    有可能在高中三年級上學期即滿18歲以外，其餘均應在高中
    三年級下學期始屆滿18歲，則以高中生而言，應多屬未滿18
    歲之人；被告為一智識健全之成年人，且自承五專畢業等語
    （院卷第408頁），可認前述就學年齡當為被告所親身經歷
    ，自難諉為不知。被告既知悉甲女當時為高中生，且亦頻繁
    與甲女相約見面或以LINE聯絡，甚至幫其慶生，可認被告與
    甲女交往時應有相當密集、親近之接觸，則以其等自103年1
    0月間交往至105年3、4月間分手，期間長達一年半，早已橫
    跨高中一學年之完整上、下學期，又雙方分手之際正值甲女
    應試學測前後，故被告主觀上自可預見案發時甲女為12歲以
    上未滿18歲之人。復觀諸卷附之甲女照片（警卷第21頁至第
    24頁），由其外觀、體態、相貌，一望即知年齡甚輕，且稚
    氣未脫，與一般成年女性之外貌有別，以被告與甲女交往時
    密切接觸之程度，皆可輕易透過外貌、言談、舉止得知甲女
    未滿18歲。據此，被告於犯罪事實一㈠所示時點，應可預見
    甲女係12歲以上未滿18歲之人。
　㈡次查：
　⒈按兒童及少年性剝削防制條例第36條第2項（即修正前兒童及
    少年性交易防制條例第27條第3項）所稱：「引誘」使兒童
    或少年製造猥褻行為電子訊號，文義上係指兒童或少年「初
    無」製造猥褻行為電子訊號之意，因行為人之「勸導誘惑」
    ，始決意為之者而言（最高法院110年度台上字第286號判決
    參照）。甲女於偵查及審理中均證稱：我與被告開始交往沒
    多久，被告就要我拍裸照給他，我說我沒有拍過裸照，也不
    喜歡拍，被告就稱他前女友也會拍給他，且我們是男女朋友
    ，他看完就會刪掉，要我每隔一、二週就拍給他，我想推拖
    ，但被告一直叫我拍，講到最後被告有點不開心，又對我情
    緒勒索，我怕他不愛我會跟我分手，才答應拍裸照，被告也
    會要求我露出哪些部位或擺出什麼樣的姿勢等語（偵二卷第
    27頁至第30頁、第94頁至第95頁；院卷第370頁至第374頁）
    ，與被告於警詢中自承：我與甲女當時遠距離戀愛，所以我
    有要求她拍裸照給我等語互核相符（警卷第4頁），足認甲
    女原無拍攝裸照之意思，係因被告勸導、誘惑，始決意拍攝
    裸照傳送予被告觀覽。
　⒉再者，甲女於偵查及審理中皆證稱：我上大一後，有一個陌
    生人在105 年9 月13日用通訊軟體FACEBOOK（下稱臉書）私
    訊我稱「你知不知道你的照片被散布出去」，並傳一張我的
    裸照及臉書帳號的組圖被放在某個LINE群組的截圖給我，我
    才知道我的裸照已流傳在外，且我的臉書帳號也被陌生網友
    知道，因為我只有拍裸照給被告看過，也只有被告曾叫我拍
    裸照，我之後交的新男友，均不曾要求我拍裸照，故我於當
    日即傳送附表二內容之訊息質問被告有無將我的裸照散布出
    去，但被告一直否認，且講到惱羞成怒，說如果他出了什麼
    事情，就要把事情鬧大，我害怕裸照的事情被別人知道，就
    沒有再聯絡被告，之後我陸續在附表一編號1至2、5至7的網
    站上發現我拍給被告的裸照，就報警處理等語（偵二卷第27
    頁至第30頁、第94頁至第95頁；院卷第375頁至第379頁、第
    383頁至第385頁）；參以甲女於警局製作警詢筆錄時，除告
    知員警本案之事發經過及被告有可能涉案以外，亦提出其在
    附表一編號1至2、5至6所示網站上發現其裸照之貼文、截圖
    供員警查緝犯人，復於審理時提出甲女友人在色情網站上發
    現其裸照後，私訊告知甲女之對話紀錄，及附表一編號7之
    截圖供本院審究（院卷第51頁至第61頁），足見甲女一發現
    裸照遭散布，隨即聯想到其唯一傳送裸照之對象即被告，並
    於緊密之時間內立刻質問被告有無散布裸照，更自行上網蒐
    證、截圖，甚至報警處理，顯然急於找出散布之源頭。衡以
    附表一所示A至H照片，所拍攝、裸露之部位均屬個人極度隱
    密之處，一般人均會因羞恥心或懼怕個人名譽受影響，設法
    找出散布來源，以阻絕裸照再度遭他人散布，是甲女應係最
    想遏止其裸照遭散布之人，自會想盡一切方法向警方提供所
    有可能涉案之人士，惟其卻僅提及被告，可見被告應係唯一
    擁有甲女裸照之人。
　⒊復經員警搜索後，確自被告電腦中扣得如附表一編號8所示E
    、F、H照片等情，有臺北市政府警察局刑事警察大隊搜索扣
    押筆錄、扣押物品目錄表、被告電腦中查獲附表一編號8所
    示數位檔案之翻拍照片各1份在卷可參（警卷第21頁至第24
    頁、第64頁至第66頁）。而附表一所示A、B、C、D、G照片
    ，雖均未在被告電腦中扣得，然觀諸A、B、C、D、G照片於
    網路上張貼時，亦會夾雜附表一編號8中之E、F照片一起張
    貼，且比對A、B、C、D、G照片上之甲女模樣青澀，與附表
    一編號8所示照片中甲女之模樣相差無幾，顯為同一時期所
    拍攝。併衡以A、B照片中露出之粉色底，以紅、白花、樹葉
    點綴圖樣之床單，亦與附表一編號8之H照片中檔案名稱為「
    IMG_2501.JPG」中甲女左側露出之床單花色（警卷第23頁）
    、檔案名稱為「IMG_2516.jpg」中甲女右側身體下方露出之
    床單花色相同（警卷第24頁），可見拍攝地點一致，堪認附
    表一所示A至H照片，應均係被告於犯罪事實一㈠所示時點，
    接續引誘甲女所拍攝，再由甲女傳送予被告者甚明。
　㈢再查：
　⒈依被告電腦之數位鑑識報告，附表一編號8所示照片之檔案建
    立時間為107年7月20日，並於107年6月26日13時1分至3分間
    ，有將該檔案上傳同步至GOOGLE雲端硬碟之紀錄（院卷第22
    4頁），足見被告與甲女分手後，並未將甲女之裸照全數刪
    除，直至107年間仍繼續使用、存放、觀覽至明。
　⒉次依附表一編號2至3之捷克論壇貼文，帳號「dora8635」之
    人曾徵求甲女完整、全套之裸照，嗣帳號「love098630」之
    人在該貼文下方回稱有甲女之裸照可傳送，並提供其LINE帳
    號為「ffoo0915」；而附表一編號6所示C、E照片，亦係帳
    號為「FFOO0915」之人所張貼，堪認擁有所有甲女裸照原始
    檔者，應係在網路世界中慣常使用帳號為「love098630」、
    「ffoo0915」之人。
　⒊參以被告於警詢及偵查中稱：我在伊莉論壇、「xvideo」、
    「pornhub」的帳號均是「love098630」，附表一編號4的貼
    文是我用帳號「love098630」張貼的，上開帳號的命名方式
    是用我之前手機門號前6碼098630，再搭配love，「love098
    630」及「ffoo0915」都是我在網路上的慣用帳號，我亦曾
    在捷克論壇上註冊申請帳號「love098630」，並在「This A
    V」論壇上註冊申請帳號「FFOO0915」等語（警卷第6 頁、
    第17頁背面；偵二卷第17頁至第18頁），堪認被告在網路上
    慣常使用「love098630」、「ffoo0915」為帳號，且其以英
    文字母搭配手機門號前6碼作為帳號名稱，顯屬其個人、專
    屬之帳號取名方式，有其邏輯及規律，他人難以透過隨機組
    合，恰巧為相同之命名。既被告擁有甲女裸照原始檔，且直
    至本案查獲前，被告仍有使用該等照片之紀錄，業如前述，
    可知於附表一編號2、3所示貼文及私訊紀錄中表示有甲女完
    整版裸照，及於附表一編號4、6分別以帳號「love098630」
    、「FFOO0915」發布貼文者，乃至其他網友手中如附表一編
    號1、2、5、7所示照片之源頭（惟依目前卷證資料，尚無從
    認定附表一編號1、2、5、7之照片乃被告所散布，且不在本
    件起訴範圍內），應均係被告無訛。
　⒋又依甲女於偵查及審理中證稱：我與被告分手時不算平和，
    我們從我高三學測時開始吵架，吵到過年後分手（經推算應
    係105年1至4月間）等語（偵二卷第94頁；院卷第368頁），
    而於同一時間被告尚為附表一編號2、3之留言，顯見其全然
    不顧與甲女間之舊情，對於將甲女隱私性極高之照片散布在
    外乙事毫不在意，既附表一編號6之帳號「FFOO0915」係被
    告所申請，則其亦應為該編號張貼C、E照片之人至明。
　㈣被告及辯護人固以前詞置辯，然查：
　⒈依乙○○於審理中證稱：甲女裸照遭外流後，甲女曾多次打電
    話跟我哭訴這件事，每次都講到哭哭啼啼，我考量到她的情
    緒，就沒有問她拍裸照之時間及原因等語（院卷第392頁至
    第393頁），而甲女於審理中作證時，曾數度哭泣並表示其
    很努力要忘記本案情節等語（院卷第374頁、第413頁），又
    於案發後罹患憂鬱症，心情低落、四肢無力，覺得比不上別
    人，有負面想法及想死的念頭等情，有澄清綜合醫院中港分
    院診斷證明書2份在卷可參（院卷第65頁、第199頁），可知
    甲女應係極度在意自己身體隱私、愛惜外在名譽之人，始會
    對裸照流傳在外乙事產生劇烈之心理、生理反應，又依甲女
    前揭證稱僅一任男友即被告要求其拍攝裸照，亦可證明甲女
    並非慣於使用裸照與男友調情之人，是被告及辯護人辯稱甲
    女係主動拍攝裸照以維護其與被告間之感情云云，應屬無據
    。
　⒉又被告雖辯稱是丁○○用其手機在「ThisAV」論壇上張貼C、E
    照片云云，惟遍查卷內證據，並無法確認被告係用何管道將
    C、E照片上傳至「ThisAV」論壇，自無法特定C、E照片係以
    手機操作上傳，此由被告於審理中供稱：我無法確認我借給
    丁○○的手機，是否就是傳送C、E所用之手機等語即明（院卷
    第191頁）。次依甲女於偵查中供稱：我沒有聽過丁○○這個
    人等語（偵二卷第94頁）；證人即丁○○之友人己○○於偵查證
    稱：丁○○有向被告借手機，後來手機壞了，被告就跟丁○○索
    取高額手機維修費，我去找被告講，被告就覺得我恐嚇他，
    但我沒有聽丁○○說她有使用被告帳號上網這件事等語（偵二
    卷第78頁），可徵丁○○與甲女素昧平生，彼此間並無仇隙，
    要難想像丁○○會冒著散布甲女裸照可能遭法院判刑之風險，
    將C、E照片上傳至「ThisAV」論壇。
　⒊復依甲女於偵查及審理中均證稱：我跟被告交往時，被告的L
    INE曾被盜用過，手機也壞掉給人修理過，我當時擔心裸照
    外流，就向被告表達我的疑慮，但被告跟我說放心，他每次
    看完都有刪，且不可能因為他的LINE帳號被盜用而造成我的
    裸照外流等語（偵二卷第29頁；院卷第374頁），可徵被告
    前遭甲女質問裸照有無可能因LINE遭他人盜用而外流時，均
    再三保證有將裸照刪除，且否認有裸照外流之可能性，則被
    告於審理中反而執前詞置辯，顯屬事後卸責之詞，要難採信
    。
　⒋又員警雖未在被告扣案電腦中找到上傳C、E照片之電磁紀錄
    ，亦未發現其他女子之裸照，惟依被告於警詢時供稱：警方
    搜索查扣的電腦主機，是我於107 年6 至8 月間所購入等語
    （警卷第5頁），足徵該電腦主機係於案發後所購入，當無
    可能在該電腦上查得上傳C、E照片之電磁紀錄，且亦有較低
    之可能性仍存有被告前女友之裸照，況被告稱其前女友有拍
    裸照供其觀覽等情，可能僅為其誘導甲女拍攝裸照之話術，
    是縱未於被告電腦中查得前開資料，亦不足以為對被告有利
    之認定。
　㈤綜上所述，本案事證明確，被告有犯罪事實一㈠、㈡之犯行，
    洵堪認定，應依法論科。
三、論罪科刑
　㈠按行為後法律有變更者，適用行為時之法律，但行為後之法
    律有利於行為人者，適用最有利於行為人之法律，刑法第2
    條第1項定有明文。被告行為後，法律迭經變更，爰比較新
    舊法如下：
  ⒈犯罪事實一㈠之犯行部分：
  ⑴刑法修正部分：
  　被告為犯罪事實一㈠之犯行後，刑法第2條、第11條均經修正
    ，並於105年7月1日施行，惟該修正並未涉及實體刑罰法律
    之變更，不生行為後法律變更之比較適用問題，應均逕適用
    裁判時法。 　
  ⑵兒童及少年性交易防制條例（於104年2月4日修正公布更名為
    「兒童及少年性剝削防制條例」，並自106年1月1日起生效
    施行）：
  ①被告為犯罪事實一㈠之犯行時，修正前兒童及少年性交易防制
    條例第27條第3項規定：「引誘、媒介或以他法，使未滿18
    歲之人被拍攝、製造性交或猥褻行為之圖畫、錄影帶、影片
    、光碟、電子訊號或其他物品者，處1年以上7年以下有期徒
    刑，得併科100萬元以下罰金。」
  ②被告為犯罪事實一㈠之犯行後，兒童及少年性交易防制條例修
    正全文，且將名稱修正為「兒童及少年性剝削防制條例」，
    並自106年1月1日起施行，並將原第27條規定移至第36條規
    範，依兒童及少年性剝削防制條例第36條第2項規定：「招
    募、引誘、容留、媒介、協助或以他法，使兒童或少年被拍
    攝、製造性交或猥褻行為之圖畫、照片、影片、影帶、光碟
    、電子訊號或其他物品，處1年以上7年以下有期徒刑，得併
    科100萬元以下罰金。」，經比較新舊法後，修正後之法定
    刑度雖未更動，然犯罪構成要件由「未滿18歲之人」，修正
    為「兒童或少年」，「錄影帶」修正為「影帶」，並增列行
    為態樣「招募」、「容留」、「協助」及增列「照片」為處
    罰之構成要件要素，是修正後規定之處罰行為態樣與要件較
    寬，可認刑罰之範圍已擴張。另該次修正又將原本列於兒童
    及少年性交易防制條例第27條第2項之「意圖營利」加重處
    罰要件，移至兒童及少年性剝削防制條例第36條第4項：「
    意圖營利犯前三項之罪者，依各該條項之規定，加重其刑至
    二分之一。」是修正後之規定亦另新增加重要件。
  ③嗣兒童及少年性剝削防制條例第36條又於106年11月29日修正
    公布，並於107年7月1日施行。修正後兒童及少年性剝削防
    制條例第36條第2項則規定：「招募、引誘、容留、媒介、
    協助或以他法，使兒童或少年被拍攝、製造性交或猥褻行為
    之圖畫、照片、影片、影帶、光碟、電子訊號或其他物品，
    處3年以上7年以下有期徒刑，得併科300萬元以下罰金。」
    綜上，被告為犯罪事實一㈠之犯行後，經本院比較行為、裁
    判時法，可知修正後之法定刑顯然提高，並未較有利於被告
    ，依刑法第2條第1項之從舊從輕原則，自應適用106年1月1
    日修正前之兒童及少年性交易防制條例第27條第3項論處。
  ⒉犯罪事實一㈡之犯行部分：
  　被告為犯罪事實一㈡之犯行後，兒童及少年性剝削條例第38
    條於106年11月29日修正公布，並於107年7月1日施行。經比
    較該條文修正前、後之規定，該條文第1項、第2項內容並未
    修正，僅因應刑法第38條之1第1項規定，並參照刑法用語，
    將修正前第3項「查獲之前二項物品，不問屬於行為人與否
    ，沒收之」修正為「查獲之前二項物品，不問屬於犯罪行為
    人與否，沒收之」，上開修正內容，並無關乎犯罪構成要件
    及法定刑度之修正，對於行為人並無有利或不利之情形，非
    屬刑法第2條第1項所指之法律有變更，尚不生新舊法比較之
    問題。是被告為犯罪事實一㈡之犯行，應逕適用裁判時法，
    公訴意旨認此部分應適用修正前兒童及少年性剝削防制條例
    第38條第1項規定，容有未洽，附此敘明。   
　㈡又以數位裝置所拍攝之影像數位訊號，未將之轉換為錄影帶
    、光碟、相紙等藉由機器或媒介實體展示視覺影像之實物者
    ，僅屬電子訊號。而所稱之「猥褻行為」，係指除性交外，
    凡違背善良風俗之一切色情淫慾行為，在客觀上，足以刺激
    或滿足他人性慾並引起一般人羞恥或厭惡感而侵害性的道德
    感情，主觀上足以滿足自己色情者而言（最高法院92年度台
    上字第6916號判決意旨參照）。查被告要求甲女拍攝附表一
    所示A至H照片之數位檔案，並無證據證明該等數位檔案業經
    沖洗或壓製而成為實體之物品（如錄影帶、光碟、相紙等)
    ，且A至H照片內容包含甲女裸露胸部、下體或僅穿著內衣褲
    之畫面，依目前社會一般通念，客觀上均足以刺激或滿足性
    慾，並引起普通一般人羞恥感，有礙於社會風化，與藝術性
    、醫學性、教育性均無關聯，核屬可直接利用數位設備存取
    及以網路傳送之猥褻行為之電子訊號無訛。
　㈢核被告於犯罪事實一㈠所為，係犯修正前兒童及少年性交易防
    制條例第27條第3項之引誘使未滿18歲之人製造猥褻行為之
    電子訊號罪。被告自103年11月1日起至104年12月31日起引
    誘甲女拍攝A至H照片，其主觀上係基於單一犯意，以數個舉
    動接續進行，侵害同一法益，在時間、空間上有密切關係，
    依一般社會健全觀念，難以強行分開，在刑法評價上，以合
    為包括之一行為予以評價，較為合理，應認屬接續犯，僅論
    以一罪。
　㈣核被告於犯罪事實一㈡所為，係犯兒童及少年性剝削防制條例
    第38條第1 項之散布少年為猥褻行為之電子訊號罪。又散布
    少年為猥褻行為之電子訊號罪係以「散布、播送或販賣兒童
    或少年為性交、猥褻行為之圖畫、照片、影片、影帶、光碟
    、電子訊號或其他物品，或公然陳列，或以他法供人觀覽、
    聽聞者」為其要件，另刑法第235條第1項之散布猥褻物品罪
    係以「散布、播送或販賣猥褻之文字、圖畫、聲音、影像或
    其他物品，或公然陳列，或以他法供人觀覽、聽聞者」為其
    要件，兩者之差異僅在兒童及少年性剝削防制條例第38條第
    1項規定之客體係「兒童或少年為性交、猥褻行為」之物品
    ，而刑法第235條第1項之客體則係所有的「猥褻」物品，故
    兒童及少年性剝削防制條例第38條第1項實係對兒少性交、
    猥褻等類之特種猥褻物品所為之加重規範，其要件完全包涵
    於刑法第235條第1項之要件中，自屬刑法第235條第1項之特
    別規定，而應法條競合論以兒童及少年性剝削防制條例第38
    條第1項之罪，即無另論刑法第235條第1項之必要，是公訴
    意旨認被告於犯罪事實一㈡所為，另構成刑法第235條第1項
    之罪，亦有未洽，併此敘明。
　㈤被告於犯罪事實一㈠、㈡所為，犯意個別，行為互殊，應分論
    併罰。
　㈥末按裁判上或實質上一罪，基於審判不可分原則，其一部犯
    罪事實若經起訴，依刑事訴訟法第267 條規定，其效力及於
    全部，受訴法院對於未經起訴之他部分，俱應一併審判，此
    乃犯罪事實之一部擴張（最高法院97年台上字第3738號裁判
    要旨參照），是法院之審判，固以檢察官擇為起訴之客體作
    為對象，但並不受偵查檢察官起訴書之記載或公訴檢察官在
    庭補充、更正陳述之範圍所限制，具體以言，凡是和起訴之
    基本社會事實，在法律評價上屬於實質上或裁判上一罪關係
    者，即為起訴效力所及，法院應併予審判（最高法院100 年
    度台上字第2802號裁判要旨參照）。查被告如附表一編號6
    上張貼之照片除起訴書所載之E照片外，亦包含C照片等情，
    業如前述，此部分雖未據檢察官提起公訴，惟該部分與已起
    訴之犯罪事實一㈡部分，有實質上一罪之關係，揆諸上開說
    明，應為起訴效力所及，本院自得併予審理。
　㈦爰審酌被告明知甲女為心智發育尚未完全健全之高中生，竟
    誘使甲女拍攝A至H照片，甚至將C、E照片上傳至網路上供不
    特定之網友觀覽，影響甲女之身心發展，並干擾甲女之正常
    生活，所為實有不該；復考量被告犯後仍否認犯行，未見悔
    意，且迄本案辯論終結為止，尚未與甲女達成和解，無以彌
    補其犯後所生之損害；兼衡被告引誘甲女拍攝A至H照片之情
    節、內容及數量；暨被告自陳五專畢業之教育程度，目前從
    事保險業及兼執外送、工廠工作，月收入不穩定，家庭經濟
    狀況不好，身體狀況良好等一切具體情狀（院卷第408頁）
    ，分別量處如主文所示之刑。
　㈧另考量被告為犯罪事實一㈠、㈡犯行之時間、情節、內容、數
    量，而認被告對法益侵害之加重效應，如以實質累加之方式
    定應執行刑，則處罰之刑度顯將超過其行為之不法內涵，而
    違反罪責原則，及考量因生命有限，刑罰對其等造成之痛苦
    程度，係隨刑度增加而生加乘效果，而非以等比方式增加，
    是以隨罪數增加遞減其刑罰之方式，當足以評價其等行為之
    不法性之法理，依刑法第50條第1 項前段規定，就被告本案
    所為定其應執行刑如主文所示，以示懲儆。
四、沒收部分：
　㈠被告於犯罪事實一㈠之犯行後，刑法有關沒收之規定已於104
    年12月17日修正，並經總統於104年12月30日公布，依刑法
    施行法第10條之3第1項規定，上開修正之刑法條文自105年7
    月1日施行。因本次刑法修正將沒收列為專章，具有獨立之
    法律效果，為使其他法律有關沒收原則上仍適用刑法沒收規
    定，故刑法第11條修正為「本法總則於其他法律有刑罰、保
    安處分或『沒收』之規定者，亦適用之。但其他法律有特別規
    定者，不在此限。」，亦即有關本次刑法修正後與其他法律
    間之適用關係，依此次增訂中華民國刑法施行法第10條之3
    第2項「施行日前制定之其他法律關於沒收、追徵、追繳、
    抵償之規定，不再適用。」規定，就沒收適用之法律競合，
    明白揭示「後法優於前法」之原則，優先適用刑法。至於沒
    收施行後其他法律另有特別規定者，仍維持「特別法優於普
    通法」之原則（本條之修正立法理由參照）。
　㈡原兒童及少年性交易防制條例第27條第6項關於沒收之規定 
    ，於104年2月4日更名為「兒童及少年性剝削防制條例」，
    並自106年1月1日施行，該條例又於106年11月29日修正公布
    ，並自107年7月1日施行，如前所述，則揆諸前揭說明，原
    兒童及少年性交易防制條例第27條第6項關於沒收之規定，
    自105年7月1日起即不再適用，而應適用修正後刑法關於沒
    收之規定。惟依修正後兒童及少年性剝削防制條例第36條第
    6項規定，沒收對象為「不問屬於犯罪行為人與否」，範圍
    較刑法沒收章為大，且猥褻物品為「應」沒收，是該條例第
    36條第6項規定，應依特別法優先於普通法之原則而優先適
    用，從而，涉犯兒童及少年性剝削防制條例第36條第1項至
    第4項之物品，應逕適用同條例第36條第6項規定，不問屬於
    犯罪行為人與否，沒收之。又被告為犯罪事實一㈡之犯行所
    查獲之猥褻物品，則應依兒童及少年性剝削防制條例第38條
    第3項規定，不問屬於犯罪行為人與否，沒收之。
　㈢查被告如附表一編號8所示E、F、H照片之數位檔案，及未扣
    案如附表一編號1、2、5至7所示A、B、C、D、G照片之數位
    檔案，均係被告引誘使未滿18歲之人製造猥褻行為電子訊號
    之物品；而扣案如附表一編號6所示E照片之數位檔案，及未
    扣案之C照片之數位檔案，均係被告散布少年猥褻行為電子
    訊號之物品，參諸前開說明，A至H照片之數位檔案均應依兒
    童及少年性剝削防制條例第36條第6項、第38條第3項規定分
    別在被告犯罪事實一㈠、㈡項下宣告沒收。又上開沒收規定，
    立法目的在於禁止危害兒童及少年之猥褻物品流通，並非該
    物之經濟價值，自無就未扣案之A、B、C、D、G照片之數位
    檔案宣告追徵價額之必要。
　㈣至被告扣案之電腦主機、筆電硬碟各1臺，為被告自承係犯罪
    事實一㈠、㈡犯行後所購入之物，同前所述，是該主機、硬碟
    均與本案犯行無關，爰均不予宣告沒收。
　㈤另卷附A至H照片之電腦、網頁截圖、翻拍照片之列印資料，
    僅係為本案之偵審程序，列印輸出供作附卷留存之證據使用
    ，非屬依法應予沒收之物，自無庸宣告沒收，附此陳明。
據上論斷，依刑事訴訟法第299 條第1 項前段，判決如主文。
本案經檢察官戊○○提起公訴，檢察官倪茂益、丙○○到庭執行職務
。
中　　華　　民　　國　111 　　年　　3 　　月　　25　　日
                  刑事第二庭    審判長法　官  黃右萱
                                      法  官  李怡靜
                                      法  官  楊凱婷
以上正本證明與原本無異。
如不服本判決應於收受送達後20日內向本院提出上訴書狀，並應
敘述具體理由；如未敘述上訴理由者，應於上訴期間屆滿後20日
內向本院補提理由書（均須按他造當事人之人數附繕本）「切勿
逕送上級法院」。
中　　華　　民　　國　　111 　年　　3 　　月　　25　　日
　　　　　　　　　　　　　　　　　    書記官  許雅如
附表一：
編號 出處及頁數 時間及類型 標題及內容 1 卡提諾論壇（警卷第53頁至第54頁） 帳號「hansanWang」於106年3月27日之貼文 標題：［本土］多年來收藏的年輕妹子part1［100p］ 內容：張貼A、B照片。 1.A照片為甲女嘴微嘟，以右手搭在右肩上，露出胸部並半臥躺於床上（床單係粉色底，以紅、白花、樹葉點綴之圖樣）之半身照。 2.B照片為甲女抿唇，以右手搭在右肩上，露出胸部並半臥躺於床上（床單樣式同前，惟露出之床單面積較小）之半身照。 2 捷克論壇（警卷第26頁至第28頁） 帳號「dora8635」於105年3月10日之貼文 標題：［高級套圖］跪求此女整套，不要只有幾張 內容：張貼B照片。    貼文下方留言： 帳號「dora8635」：求此女完整。 帳號「dora8635」：求此女完整全套謝謝。 帳號「love098630」：以私喔顆顆。   帳號「love098630」於106年2月11日之留言 我的私以滿，ffoo0915加我賴。 3 捷克論壇（偵二卷第51頁） 帳號「dora8635」與帳號「love098630」於106年2月19日之私訊紀錄 帳號「love098630」：我的賴ffoo0915。 帳號「dora8635」：可以用上傳到MEGA或GOOGLE給我嗎？ 帳號「love098630」：那你在貼一次你要的圖給我。 帳號「dora8635」：http://www.mymypic.net/data/att...f2oirr9t2kaar3o.jpg 4 伊莉論壇（警卷第13頁） 帳號「love098630」於104年5月30日之貼文 標題：［討論］交流私拍照片或影片，要的留LINE。 內容：有沒有人想要交流的，完全自己私拍的沒有放出來過，要的留下LINE，人數夠多就開群組。 5 「Pornzee」網站（警卷第45頁） 貼文 標題：Taiwan girl nude photos 內容：甲女之裸照共7張，其中包含B照片（詳如附表一編號1）、C、F、G照片（詳下方說明），其餘3張照片合稱D照片。 1.C照片為甲女露出長黑髮，頭往右方看，上半身裸露並趴躺在床上之半身照。 2.F照片為附表一編號8所示數位檔案中檔名為「IMG_2480」之照片。 3.G照片為甲女左手持手機自拍，並裸露胸部及大腿之坐姿照。 6 「This AV」論壇（警卷第29頁） 相冊 標題：FFOO0915相冊 相冊封面由右自左分別為C、E照片，E照片為附表一編號8所示數位檔案中檔名為「IMG_2492」之照片。 7 泰國網站「NHTEPECHOE.ME」（院卷第59頁至第61頁） 貼文 張貼C、F、G照片。 8 被告遭查扣電腦中之數位檔案（警卷第21頁至第24頁） 數位檔案 甲女之裸照共46張，包含E、F照片，其餘44張照片合稱H照片。 

附表二：
時間及類型 內容  被告與甲女於105年9月13日之臉書對話紀錄（警卷第7頁至第8頁） 甲女：傳送一張圖檔（內容包含甲女之裸照及其臉書頁面之組圖）。 被告：其實，妳身材真不錯。然後妳真的要給我他的帳號，不然單純Lilian搜尋沒有。  

附錄本案論罪科刑法條：
修正前兒童及少年性交易防制條例第27條第3項
拍攝、製造未滿18歲之人為性交或猥褻行為之圖畫、錄影帶、影
片、光碟、電子訊號或其他物品者，處6 個月以上5 年以下有期
徒刑，得併科新臺幣50萬元以下罰金。
意圖營利犯前項之罪者，處1 年以上7 年以下有期徒刑，應併科
新臺幣5百萬元以下罰金。
引誘、媒介或以他法，使未滿18歲之人被拍攝、製造性交或猥褻
行為之圖畫、錄影帶、影片、光碟、電子訊號或其他物品者，處
1 年以上7 年以下有期徒刑，得併科新臺幣1 百萬元以下罰金。
以強暴、脅迫、藥劑、詐術、催眠術或其他違反本人意願之方法
，使未滿18歲之人被拍攝、製造性交或猥褻行為之圖畫、錄影帶
、影片、光碟、電子訊號或其他物品者，處5 年以上有期徒刑，
得併科新臺幣3百萬元以下罰金。
前4項之未遂犯罰之。
第1項至第4項之物品，不問屬於犯人與否，沒收之。
兒童及少年性剝削防制條例第38條第1項
散布、播送或販賣兒童或少年為性交、猥褻行為之圖畫、照片、
影片、影帶、光碟、電子訊號或其他物品，或公然陳列，或以他
法供人觀覽、聽聞者，處3 年以下有期徒刑，得併科新臺幣5 百
萬元以下罰金。
意圖散布、播送、販賣或公然陳列而持有前項物品者，處2 年以
下有期徒刑，得併科新臺幣2百萬元以下罰金。
查獲之前2項物品，不問屬於犯罪行為人與否，沒收之。
卷宗標目對照表：
一、臺北市政府警察局北市警刑大偵移科字第10830000330 號卷，稱     警卷 二、臺灣高雄地方檢察署108年度偵字第2254號卷，稱偵一卷 三、臺灣橋頭地方檢察署108年度偵字第3187號卷，稱偵二卷 四、臺灣橋頭地方法院109年度審訴字第120號卷，稱審訴卷 五、臺灣橋頭地方法院109年度訴字第93號卷，稱院卷